# 陈版，请教一个关于同一控制下企业合并期初实收资本金额如何确定的问题

提问人：dszh87 时间：2019-02-18 15:37:39
陈版，A 集团 18 年 8 月份新设一家全资子公司B，A 公司以其持有的 C公司 100% 的股权作价入股， 2018 年末 A 公司在做合并时，期初数中的实收资本该如何确定呢？谢谢

回答人：chenyiwei
理论上，新设子公司的自身报表应当从其成立日开始编制，即成立首年的报表无前期比较数据。如果确因特殊原因需编制包含其成立日之前各年度或期间的模拟汇总报表的，则建议其成立日之前期间的实收资本为零，均体现在资本公积中。到成立日再将相应金额从资本公积转入实收资本。